# 请教陈版，股份支付费用确认问题

提问人：sherwin10 时间：2023-07-24 17:30:54
请教陈版，想问下股份支付确认的费用应该是“公允价值-实际支付”的差额还是“公允价值”呢？比如这个例子：
A公司是非上市公司，实收资本 900 万，增发给员工受限制股份 100 万，增发后实收资本 1000 万。收取对价 160 万，授予立即可行权。10%（即100/1000）股份对应的公允价值是 300 万。授予时的分录应该下面的是哪个呢？
1. 按“公允价值-实际支付”的差额确认：
Dr：管理费用 300-160=140
Cr: 资本公积-其他资本公积 140
Dr: 银行存款 160
资本公积-其他资本公积 140
Cr: 实收资本 100
资本公积-资本溢价 200
2. 按公允价值总额确认：
Dr：管理费用 300
Cr: 资本公积-其他资本公积 300
Dr: 银行存款 160
资本公积-其他资本公积 300
Cr: 实收资本 100
资本公积-资本溢价 360
应该是 1 还是 2 呢，上面的分录是否有其他问题？感谢陈版！

回答人：chenyiwei
首先明确一点：作为一项基本原则，权益结算股份支付费用的计量基础是所授予的“权益工具”在授予日的公允价值。但问题是：“权益工具”具体是什么？
需要注意：此时“授予的权益工具”（尤其是在授予期权的情况下，包括与期权更为类似的科创板“第二类限制性股票”）并不是发行人的股权本身，而是这部分股权的授予日公允价值与入股价格（或受让价格）之间的差额所代表的期权。
限制性股票也是一种特殊的期权形式。这种期权赋予持有人（激励对象）在未来满足条件的前提下（或者基于过去已满足的条件），以固定价格（目前已支付的入股价格或受让价格）取得固定数量的权益工具（发行人股票）的权利，因此该等期权属于权益工具。
因此，标的股权于授予日的公允价值≠权益结算股份支付的公允价值（权益结算股份支付应确认的费用总额）。